【裁判字號】    88,上訴,1660
【裁判日期】    890216
【裁判案由】    違反毒品危害防制條例
【裁判全文】
臺灣高等法院高雄分院刑事判決                  八十八年度上訴字第一六六號
    上  訴  人
    即  被  告  甲○○
    指定辯護人  本院公設辯護人  李佩娟
右上訴人因毒品危害防制條例案件，不服臺灣高雄地方法院八十八年度訴字第一一八
七號、中華民國八十八年九月三十日第一審判決（起訴案號：臺灣高雄地方法院檢察
署八十八年度偵字第四九二五號），提起上訴，本院判決如左：
      主  文
原判決撤銷。
甲○○連續販賣第二級毒品，累犯，處有期徒刑柒年陸月。
扣案之第二級毒品安非他命包（驗前毛重貳點捌捌公克，驗後淨重貳點捌公克）
沒收銷燬之；販毒所得新臺幣壹萬元沒收，如全部或一部不能沒收時，以其財產抵償
之。
      事  實
一、甲○○於民國（下同）八十一年間因麻醉藥品管理條例案件，經高雄地院判處有
    期徒刑五月，於八十一年十一月二十三日易科罰金執行完畢；復於八十三年間因
    麻醉藥品管理條例案件，經高雄地院判處有期徒刑六月，於八十三年二月十五日
    判決確定，於八十三年三月二十三日送監執行；復於八十三年三月三十日因藥事
    法、槍砲彈藥刀械管制條例案件，經高雄地院判處有期徒刑十月、三月，定應執
    行刑為有期徒刑一年，於八十三年五月十四日判決確定，接續執行，並與前開麻
    醉藥品管理條例案件，定應執行刑為有期徒刑一年五月；復於八十三年四月二十
    八日因麻醉藥品管理條例，經高雄地院判處有期徒刑六月，於八十三年六月七日
    判決確定，並重行定應執行刑為有期徒刑一年十月，於八十四年五月十日假釋付
    保護管束出獄，期間至八十五年一月十八日，經縮短刑期至八十五年一月六日期
    滿，假釋未經撤銷，其未執行之刑，以已執行論。
二、甲○○仍不知悔改，有吸用安非他命之習性，竟基於營利之意圖，於八十七年間
    ，向年籍不詳綽號「世子」之成年男子販入第二級毒品安非他命後，基於概括犯
    意，於八十七年十一月底起至八十八年二月七日止，連續於附表所示之時間、地
    點販賣第二級毒品安非他命予柯宏德（販賣時間、地點及販賣所得，均詳如附表
    所載），計連續販賣第二級毒品安非他命予柯宏德六次，得款合計一萬元。
三、嗣柯宏德於八十八年二月十日下午六時十分許，在高雄縣鳳山市○○鄉○○村○
    ○路四二七巷十號住處三樓，為警查獲，並查獲柯宏德所有之第二級毒品一包（
    毛重０．五公克）、玻璃球食吸食器一組（柯宏德部分另行移送偵辦），柯宏德
    供述安非他命來源，並帶警方人員至甲○○前開住處查緝時，適甲○○打呼叫器
    予柯宏德，柯宏德乃以警員之行動電話回扣甲○○之呼叫器並留警員行動電話之
    號碼，旋甲○○即以柯宏德所留電話號碼回電，雙方遂在電話中談妥買賣第二級
    毒品安非他命之時間、地點，嗣甲○○依約於同日晚上十時許，攜帶第二級毒品
    安非他命三包（驗前毛重二．八八公克，驗後毛重二．八三公克），至高雄縣鳳
    山市鳳山地政事務所附近準備交易時，為埋伏之警員在高雄縣鳳山市○○路與中
    山西路口逮捕，並在甲○○左邊褲袋內查扣得前開第二級毒品安非他命三包（驗
    前毛重二．八八公克，驗後毛重二．八三公克）。
四、案經高雄市政府警察局鹽埕分局移送臺灣高雄地方法院檢察署檢察官偵查起訴。
    理  由
一、訊據上訴人即被告甲○○對於查獲當天下午，打呼叫器予柯宏德，柯宏德有回電
    話，於同日晚上十時許，攜帶第二級毒品安非他命三包，至高雄縣鳳山市○○路
    與中山西路口時，為警逮捕，並查扣得前開第二級毒品安非他命三包等情，固不
    否認，惟矢口否認有何販賣第二級毒品安非他命之犯行，辯稱：我帶柯宏德去向
    謝嘉雄買的，買回來之後，柯宏德會分一點給我吸食，我沒有拿到販賣所得，錢
    都是謝嘉雄拿去了，查獲當天我是有意要販賣安非他命給柯，但還沒有販賣給他
    就被查獲了，謝嘉雄在一月二十九日被抓後，我知道他安非他命藏放處所，柯某
    要買，我才去拿來準備賣給柯宏德等語。
二、經查：
１、被告確有販賣第二級毒品安非他命予柯宏德之情，業據被告於警訊時供述：「八
    十八年二月十日下午二十二時許左右，在高雄縣鳳山市○○○路與青年路被查獲
    ，警方並在我左邊長褲口袋查獲到三小包安非他命、三小包安非他命是我所有的
    ，我持有的三小包安非他命是準備販賣給柯宏德的，今晚上二十時五十分許，我
    打柯宏呼叫器問他是否用完了，要不要購買，柯宏德說要，我就約他在鳳山市地
    政事務所前碰面，當我把地點換到中山西路與青年路口時，就被警方查獲。」、
    「八十七年十一月開始的，販賣給朋友柯宏德共六次，第一次是八十七年十一月
    底晚上七點左右，在高縣鳳山市○○路與善美路口，柯宏德以仟元購得安非他
    命一包，其中一次是八十八年一月三日晚上十八時許，在鳳山市○○路與三商街
    販賣安非他命給柯宏德，得款壹仟元整，其餘四次時間我記不清了，四次有二次
    二仟的，有二次壹仟元的，六次共得款新台幣壹萬元整」等情。被告在偵查中仍
    坦承：前後六次交付安非他命了柯宏德，查獲當天拿安非他命到青年路中山西路
    口要交柯某時，被抓等情（偵卷第三頁背面），被告又係當場為警查獲現行犯，
    且在其身上查獲安非他命三小包，該證物三小包經送請高雄醫學院附設中和紀念
    醫院檢驗結果，確係甲基安非他命（驗前毛重二‧八八公克、驗後毛重二．八三
    公克），有高雄醫學院附設中和紀念醫院八十八年九月十四日Ｂ0000000
    號檢驗報告單在卷足憑（原審卷五五頁）。
２、證人柯宏德於警訊時證述：「查獲該包安非他命是向綽號『阿嘉』購買，警方循
    我提供線索查獲是甲○○販賣安非他命給我的，該包安非他命於八十八年二月七
    日左右晚上二十時到他家門口（中山西路九四之二號）購買，價格二仟元」、「
    （警方今（十）日如何查獲甲○○？）我陪同警方到甲○○要找他，他不在，恰
    巧他打我的呼叫器留下他的呼叫器號碼，經連絡後，他問我是否要購安非他命，
    並約定在鳳山市○○○路與青年路見面，警方在該處查獲甲○○。」、「我於八
    十七年十一月至今共向甲○○購買陸次安非他命，每次各壹仟或貳仟元，交貨地
    點大都在他家附近。」等情；證人柯宏德在偵查中仍證稱：被查獲當天晚上有接
    到甲○○呼叫，我在警車上用電話約他出來及見面地點，在當晚十時，會同警方
    人員在鳳山市○○○路及青年路口逮捕甲○○，當場在甲○○身上查到三包安非
    他命，我是與他約定以一千元買一包，共向他買過六次，第一次是十一月底在鳳
    山保泰路與善美路跟他買三千元，八十八年一月三日晚上在保泰路與三商街買了
    一千元，另外又買了四次，有二次是買二千元，有二次是一千元，這四次交易地
    點，有時在他家門口，有時在高雄九如路高速公路交流道附近，最後一次是八十
    八年二月十日晚上在他家門口交易等情（詳見偵查卷第十七頁、十八頁）。證人
    柯宏德在本院仍指證向被告買安非他命六次等情無誤（本院八十八年十二月六日
    訊問筆錄），甚且，被告甲○○係因與柯宏德聯絡販賣安非他命，依約於八十八
    年二月十日晚上十時許，前往高雄縣鳳山市○○路與中山西路口欲交付安非他命
    予柯宏德時，為警方逮捕，在被告身上查扣安非他命三包，業據證人柯宏德證述
    明確，並據證人即警員蕭自雄於偵查時證述：「我們先抓到柯宏德，柯說安非他
    命都是跟甲○○買的，我們就先到顏的家，說他機車在人就在，但沒有發現他人
    ，就在他家附近，柯的嗶嗶扣，留顏的電話，柯就以我的電話在顏的嗶嗶扣留
    下我的電話，不久顏就打電話進來，柯就與其聯絡在鳳山市地政事務所前面見面
    ，我們在現場埋伏，沒讓柯下車，就看到甲○○騎機車在那轉來轉去，我們就攔
    下他，並在顏的身上搜到三包安非他命。」等語明確（偵查卷第二十六頁），益
    見證人柯宏德對被告不利之指證，與事實相符，應堪採信。雖證人柯宏德於一審
    法院審理時翻異前詞，改證述：「我是拿錢叫他幫我拿，有拿五、六次，時間忘
    了，一次都拿約二、三千元，有時是拿一千元，有時在九如路與覺民路的橋邊拿
    給我。」等語，無非係事後護被告之詞，不足採信。
３、雖被告在偵查中改稱：只是帶柯宏德去保泰路與善美路口，向朋友買安非他命，
    前後六次云云，被告在本院辯稱是帶柯宏德去向謝嘉雄買的，買回來之後，柯宏
    德會分一點給我吸食，我沒有拿到販賣所得，錢都是謝嘉雄拿去了，查獲當天我
    是有意要販賣安非他命給柯，但還沒有販賣給他就被查獲了，謝嘉雄在一月二十
    九日被抓後，我知道他安非他命藏放處所，柯某要買，我才去拿來準備賣給柯宏
    德云云，然被告先後於附表所列時間、地點販賣安非他命予柯宏德等情，業經被
    告於警訊坦承在卷，且經證人柯宏德於警訊及偵訊均指證是被告拿安非他命來給
    我等情，被告辯稱帶柯宏德去向朋友謝嘉雄買安非他命云云，無非避重就輕卸責
    之詞，不足採信。另謝嘉雄係涉嫌非法販賣第二級毒品安非他命予高敏發、高振
    能多次，於八十八年一月二十九日下午四時三十分許，為警查獲，業經本院八十
    八年度上訴字第一五四○號判處有期徒刑八年六月在案，有該案判決書及本院被
    告全國前案紀錄表記載可考，則被告如何能於附表編號６之時間（八十八年二月
    七日）帶柯宏德去向謝嘉雄買安非他命？況柯宏德及被告均稱是在被告之鳳山市
    ○○○路九十四號之二號住處或在高雄市○○路高速公路交流道附近、鳳山保泰
    路與三商街口等地點交付安非他命，是以本院認被告此項辯解要係避重就輕之詞
    ，爰不再傳訊謝嘉雄，併予敘明。
４、又雖被告涉嫌於八十五年五、六月間起至同年七月間止，連續在高雄市等地，以
    每包二千元至五千元不等價格販賣安非他命予孫穗穠、馮家瑋多次之犯行，業經
    檢察官提起公訴（起訴案號：臺灣高雄地方法院檢察署八十五年度偵字第一五二
    五０號、第二一二七八號、第二七二六六號），業經臺灣高雄地方法院八十六年
    度訴字第二八０號於八十八年十月十五日判決無罪在案，有該判決書在卷可考，
    ，查該案被告被訴販賣安非他命之時間係八十五年五、六月至七月間，距本案之
    八十七年十一月，八十八年二月間，相距將一年四月餘，尚難認兩者具有連續犯
    之裁判上一罪關係，況該案既經判決無罪，尤難認二案之間有裁判上一罪之關係
    ，附予敘明。
５、綜上所述，被告前開所辯，無非係卸責之詞，另證人柯宏德在原審迴護之詞，均
    不足採信。事證明確，被告販賣第二級毒品之犯行洵堪認定。
三、按安非他命，依毒品危害防制條例第二條之規定，屬第二級毒品，故核被告所為
    ，係犯毒品危害防制條例第四條第二項之販賣第二級毒品罪。被告非法持有第二
    級毒品行為，進而販賣，其持有之低度行為應被販賣之高度行為所吸收，不另論
    罪。被告先後多次犯行，時間緊接，犯罪構成要件相同，顯係基於概括犯意為之
    ，為連續犯，依刑法第五十六條之規定，以一罪論，並加重其刑。查被告於八十
    三年一月十九日因麻醉藥品管理條例案件，經高雄地院判處有期徒刑六月，於八
    十三年二月十五日判決確定，於八十三年三月二十三日送監執行；復於八十三年
    三月三十日因藥事法、槍砲彈藥刀械管制條例案件，經高雄地院判處有期徒刑十
    月、三月，定應執行刑為有期徒刑一年，於八十三年五月十四日判決確定，接續
    執行，並與前開麻醉藥品管理條例案件，定應執行刑為有期徒刑一年五月；復於
    八十三年四月二十八日因麻醉藥品管理條例，經高雄地院判處有期徒刑六月，於
    八十三年六月七日判決確定，並重行定應執行刑為有期徒刑一年十月，於八十四
    年五月十日經裁定假釋付保護管束，期間至八十五年一月十八日，經縮短刑期至
    八十五年一月六日期滿，假釋未經撤銷，其未執行之刑，以已執行論之事實，此
    有臺灣高雄地方法院檢察署刑案資料查註紀錄表在卷可按，其於五年之內再犯有
    期徒刑以上之本罪，係屬累犯，除無期徒刑部分不得加重外，應依刑法第四十七
    條之規定遞加重其刑。被告並非供出毒品來源因而查獲謝嘉雄，不得邀減刑之寬
    典，併予敘明。
四、原審對被告論罪科刑，固非無見，惟證人柯宏德係於八十八年二月十日下午六時
    許被警查獲後，與被告甲○○聯絡購買安非他命，原審認被告甲○○此部分之犯
    罪時間係於「八十八年二月十八日」，容有誤認，被告上訴意旨否認販賣安非他
    命犯行，雖無理由，但原判決既有可議，自應由本院將原判決撤銷改判。爰審酌
    被告有多次違反麻醉藥品管理條例之前科，素行不佳，竟不知悔改，另販賣第二
    級毒品安非他命以牟利，危害社會治安，惟念其犯後態度良好及販賣所得僅一萬
    元等一切情狀，量處如主文第二項所示之刑，以資懲儆。至於被告販賣所得之財
    物一萬元，雖未經扣案，仍應依毒品危害防制條例第十九條第一項前段之規定，
    予以宣告沒收，如全部或一部沒收時，依同條項後段規定，以其財產抵償之。至
    於扣案之第二級毒品安非他命三包（驗前毛重二．八八公克，驗後毛重二．八三
    公克），係屬被告供販賣所用，不問屬於犯人與否，爰依毒品危害防制條例第十
    八條第一項之規定，予以宣告沒收銷燬之。
據上論結，應依刑事訴訟法第三百六十九條第一項前段、第三百六十四條、第二百九
十九條第一項但書，毒品危害防制條例第四條第二項、第十八條第一項、第十九條第
一項，刑法第十一條、第五十六條、第四十七條，判決如主文。
本案經檢察官郭振昌到庭執行職務。
中  華    民    國     八十九     年       二       月       十六     日
                              臺灣高等法院高雄分院刑事第二庭
                                  審判長法官  曾永宗
                                        法官  邱永貴
                                        法官  曾玉英
右正本證明與原本無異。
如不服本判決，應於判決送達後十日內向本院提出上訴狀，其未述理由者並應於提
出上訴狀後十日內向本院補提理由書（應附繕本)。
                                      書記官  林靜霙
中    華    民    國     八十九     年       二       月       十八     日
附錄：本判決論罪科刑法條：
毒品危害防制條例第四條第二項：
製造、運輸、販賣第二級毒品者，處無期徒刑或七年以上有期徒刑，得併科新臺幣七
百萬元以下罰金。
附表：
┌──┬─────────┬────┬────┬────────────┐
│編號│  販  賣  時  間  │販賣對象│販賣金額│  販    賣    地    點  │
├──┼─────────┼────┼────┼────────────┤
│１  │八十七年十一月底  │柯宏德  │三千元  │鳳山市○○路與善美路口  │
├──┼─────────┼────┼────┼────────────┤
│２  │八十八年一月三日十│  〞    │一千元  │鳳山市○○路與三商街口  │
│    │八時許            │        │        │                        │
├──┼─────────┼────┼────┼────────────┤
│３  │八十八年一月間    │  〞    │一千元  │鳳山市○○○路九四之二號│
│    │                  │        │        │（被告住處）            │
├──┼─────────┼────┼────┼────────────┤
│４  │八十八年一月間    │  〞    │一千元  │          〞            │
├──┼─────────┼────┼────┼────────────┤
│５  │八十八年一月間    │  〞    │二千元  │高雄市○○路高速公路交流│
│    │                  │        │        │道附近                  │
├──┼─────────┼────┼────┼────────────┤
│６  │八十八年二月七日  │  〞    │二千元  │鳳山市○○○路九四之二號│
└──┴─────────┴────┴────┴────────────┘
                                                                        Ｋ


司法院資訊處製作；財團法人民間司法改革基金會備份。
